Vazquez Solis Salim

salimvzqz@gmail.com | Website | in Linkedin

Sobre mí

Soy desarrollador Backend, tengo 2 años de experiencia trabajando en el diseño de sistemas distribuidos, creando aplicaciones web, móvil y API backend. Estoy motivado para dominar y enriquecer mi conocimiento con nuevas habilidades/tecnologías o metodologías.

Educación

- Universidad Politécnica de Chiapas, Suchiapa, Chiapas, México.
 - 2017 | 2021
 - Ingeniería en desarrollo de software.
 - Participante en <u>Hack Chiapas 2019</u>.

Experiencia

Ago 2020 – Mar 2021

Desarrollador de software | Zelikore | Seattle, Washington, Estados Unidos.

- Desarrollo de aplicaciones web fullstack Django/React.
- CI/CD en AWS con CodeCommit, CodeBuild, ECR y Fargate.
- Manejo de AWS CloudFormation.
- Gestión de AWS RDS.

• Feb 2019 – May 2020:

Desarrollador de software | Proton Devs | Tuxtla Gutiérrez, Chiapas, México.

- Desarrollo de aplicaciones web fullstack Laravel/Angular.
- Desarrollo de aplicaciones móviles con Ionic y Flutter.
- Gestión de base de datos SQL.

Oct 2021 - Dic 2021:

Freelance | Fondo de Ahorro Magisterial | Tuxtla Gutiérrez, Chiapas, México.

- Desarrollo de aplicaciones web fullstack con Node/Express.
- Gestión de base de datos NoSQL.